【裁判字號】    88,訴,283
【裁判日期】    890427
【裁判案由】    公共危險等
【裁判全文】
台灣苗栗地方法院刑事判決                         八十八年度訴字第二八三號
    公  訴  人    台灣苗栗地方法院檢察署檢察官
    被      告    丁○○
右列被告因公共危險等案件，經檢察官提起公訴（八十八年度偵字第三一一六號），
本院判決如左：
    主    文
丁○○在高速公路上阻擋他車行進，致生往來之危險，處有期徒刑拾月。
    事    實
一、丁○○曾因傷害、恐嚇、偽造文書及業務過失致死等案件，經法院分別判處有期
    徒刑確定（傷害、恐嚇及偽造文書部分於七十七年一月七日執行完畢；業務過失
    致人於死部分業於八十二年十一月一日執行完畢，均不構成累犯。），竟不知悛
    改，於民國八十八年五月四日上午九時許，駕駛尊龍客運公司所有之車號Ａ二─
    二八三號營業大客車，內載十六名乘客，沿供公眾往來之國道一號高速公路，由
    南往北行駛於外線車道，同日上午九時四十七分許，途經一三二公里又六四三公
    尺之苗栗縣公館鄉路段時，欲超車而駛入內線車道，適同方向有乙○○駕駛車號
    Ｑ六─五二一五號自用小客車在前行駛，丁○○即自後方以車輛大燈閃示令其讓
    開車道，因乙○○未予理會，丁○○即由內線車道開往外線車道，並超越乙○○
    ，迨乙○○駕車於內線車道要超越其車時，丁○○竟心生不滿，在能預見供公眾
    疾速行駛之高速公路上，突然駛至他車前再緊急煞車，易生往來之危險及造成人
    員傷害，仍基於上開致生往來危險及傷害之故意，由外線車道駛入內線車道，將
    車逼近乙○○之自小客車，並採煞車將車子橫在內側與外側車道中，致乙○○被
    迫緊急煞車後，停於內線車道之路肩上，惟其時自後駕駛ＫＡ─六九三號聯結車
    之丙○○仍因煞車不及擦撞乙○○車右側車身，而後再由統聯汽車客運股份有限
    公司司機甲○○所駕之ＦＥ─四七七號營業大客車，內載陳加秀等乘客七名，亦
    因煞車不及，從後追撞ＫＡ─六九三號聯結車，致生高速公路車輛往來之危險，
    並致丙○○受有頭部外傷併腦震盪、裂傷及挫傷之傷害（傷害部分未據告訴）；
    陳加秀受有右臉脥挫傷（傷害部分未據告訴）；及甲○○受有乙狀結腸破裂、內
    出血、胃繫膜出血，因胃腸道損傷而需作切除大腸六十公分及人工肛門手術之傷
    害。
二、案經甲○○訴由國道公路警察局第二警察隊移送台灣苗栗地方法院檢察署檢察官
    偵查起訴。
    理    由
一、訊據被告丁○○固坦承右揭發生車禍之事實，惟矢口否認故意作煞車及逼車行為
    ，辯稱：並未自外線車道逼迫駛於內線車道之Ｑ六─五二一五號自用小客車，只
    作正常的超車動作，是因為聽到後面統聯客運及聯結車碰撞聲音才下車云云。然
    查右揭犯罪事實，迭據被害人甲○○、乙○○、丙○○、陳加秀分別於警、偵訊
    及本院調查時指訴綦詳，且互核相符，另證人即統聯汽車客運股份有限公司稽查
    員溫冠政亦於偵查中證述屬實，並有道路交通事故調查報告表、診斷證明書附卷
    可稽。又被告先於警訊時供稱：伊是從外側車道進入該部Ｑ六─五二一五號自用
    小客車車道前，車尾並已超越該部自小客車，正常進入內側車道後，聽到後方有
    撞及聲，車即向前滑行十幾公尺云云（見偵查卷第五項），嗣於本院審理時則又
    以前揭情詞置辯，顯示被告意在掩飾實情，且被告若無以急採煞車方式，逼迫Ｑ
    六─五二一五號自用小客車停於內側車道路肩之行為，而係已正常超車並駛入內
    側車道，則衡情，焉有造成後車追撞之可能，即使發生追撞，其情形亦應為在車
  號Ｑ六─五二一五號自用小客車後行駛之車號ＫＡ─六九三號聯結車，車頭追撞
    該自小客車車尾，始合常理，然依卷附之道路交通事故調查報告表所示，係車號
    Ｑ六─五二一五號自用小車右側車身，與車號ＫＡ─六九三號聯結車之左側擦撞
    ，而後該聯結車再由車號ＦＥ─四七七號營業大客車自後追撞，則被告前開所辯
    ，係屬諉責之詞，不足採信。被告乃職業司機，衡情在變換車道進入乙○○之車
    前，必先審視乙○○車前與他車之間隔是否足夠其車切入，殊無冒然將車切入再
    緊急煞車之理，詎被告仍為此舉，以車身故意逼近乙○○之車，以為挑釁甚明。
    按於高速公路上行駛時故意切入內線車道逼迫他人停車之行為，極有可能造成後
    車因閃煞不及而發生追撞導致他人傷亡，此點應為一般人所熟知，被告乃職業司
    機，自亦不能諉為不知，且據被告於警訊時自陳當時車速約時速九十至一百公里
    等情，則被告與他車係同方向在高速公路上高速行駛中，竟突然駛至他車前再緊
    急煞車，造成他車煞車不及而追撞，被告應有致生往來危險及傷害他人身體之不
    確定故意，灼然明甚。本件事證明確，被告犯行洵堪認定。
二、核被告所為係犯刑法第一百八十五條第一項、第二百七十七條第一項前段之罪。
    又其以一行為觸犯上開二罪名，為想像競合犯規定，應從一重之致生公共危險罪
    處斷。爰審酌被告前已有業務過失致死等前科，猶不知警惕，珍惜生命，仍於人
    車往來快速、頻繁之高速公路上，僅因前車未讓其先行，即以前揭方式，製造事
    端，枉顧公眾通行及車上乘客之安全，惡性匪淺，所生危險非輕，且事後亦未與
    被害人甲○○達成和解等一切情狀，量處有期徒刑拾月，以資懲儆。
據上論斷應依刑事訴訟法第二百九十九條第一項前段，刑法第一百八十五條第一項、
第二百七十七條第一項、第五十五條，罰金罰鍰提高標準條例第一條前段，判決如主
文。
中      華      民      國    八十九    年      四      月    二十七    日
                              臺灣苗栗地方法院刑事庭
                                        審判長法官  巫  政  松
                                        法      官  林  誌  誠
                                        法      官  黃  賢  婷
右正本證明與原本無異。
如不服本判決，應於判決送達後十日內本院提出上訴狀（應附繕本），上訴於臺灣高
等法院台中分院。
    書  記  官  李  學  詩
中    華    民    國         八十九     年      四      月     二十七   日
附錄法條
刑法第一百八十五條第一項：損壞或壅塞陸路、水路、橋樑或其他公眾往來之設備或
以他法致生往來之危者，處五年以下有期徒刑、拘役或五百元以下罰金。
刑法第二百七十七條第一項：傷害人之身體或健康者，處三年以下有期徒刑、拘役或
一千元以下罰金。


司法院資訊處製作；財團法人民間司法改革基金會備份。
